【裁判字號】    89,易,5027
【裁判日期】    891219
【裁判案由】    賭博
【裁判全文】
臺灣高雄地方法院刑事判決                        八十九年度易字第五二七號
    公  訴  人  臺灣高雄地方法院檢察署檢察官
    被      告  甲○○
右列被告因賭博案件，經檢察官提起公訴（八十九年度偵字第二三八○○號），本院
判決如左：
    主  文
甲○○意圖營利，供給賭博場所，處有期徒刑貳月，如易科罰金，以參佰元折算壹日
，緩刑參年。扣案之麻將牌壹付、骰子參粒、抽頭金新台幣伍佰元，均沒收。
    事  實
一、甲○○意圖營利，於民國八十九年十月二十一日下午三時三十分許，提供位於高
    雄市鹽袁埕區○○街一四六號二樓房屋為賭博場所，供陳瑞麟、黃朝祥、楊宗憲
    及謝吉昌等四人，以甲○○所有之麻將牌一付及骰子三粒為賭具，賭博財物，約
    定抽頭方法為每打四圈須給付抽頭金新台幣（下同）一千元予甲○○，由自摸者
    每次抽五百元，達到一千元滿額後再給付予甲○○，由甲○○提供飲料、香煙、
    便當等物，抽頭金扣除上開費用之餘額，則全歸甲○○所有而藉此營利。嗣於八
    十九年十月二十一日下午四時三十五分許，在上址為警查獲，並扣得麻將牌一付
    、骰子三粒及抽頭金五百元。
二、案經高雄市政府警察局鹽埕分局報告臺灣高雄地方法院檢察署檢察官偵查起訴。
    理  由
一、訊據被告甲○○固坦承有於前揭時地提供其租處作為賭博處所供陳瑞麟、黃朝祥
    、楊宗憲及謝吉昌等四人賭玩麻將之事實，惟矢口否認有何抽頭營利之意圖，並
    辯稱：抽頭金是要買便當及飲料云云。惟查：右揭犯罪事實業據證人即賭客陳瑞
    麟、黃朝祥、楊宗憲及謝吉昌等四人分別於警訊中陳述明確，並有麻將牌一付、
    骰子三粒等賭具及抽頭金五百元扣案可資佐證，而該抽頭金隨著時間拉長，圈數
    增多而增加，扣除飲料、香煙、便當等少許費用後，其餘額仍歸被告所有，難認
    被告無營利意圖，所辯難為其有利之認定。本件事證明確，被告犯行足堪認定。
二、核被告提供其租處供陳瑞麟、黃朝祥、楊宗憲、謝吉昌等四人賭博，所為係犯刑
    法第二百六十八條前段之意圖營利供給賭博場所罪。審酌被告犯罪之動機、目的
    、手段、經營時間、犯罪後態度等一切情狀，爰量處如主文所示之刑，並諭知易
    科罰金之折算標準，以示懲儆。又被告前未曾受有期徒刑以上刑之宣告，因一時
    失慮，偶罹刑典，經此刑之宣告後，應知警惕而無再犯之虞，本院因認暫不執行
    其刑為當，併予宣告緩刑三年，用啟自新。又扣案之麻將牌一付、骰子三粒係供
    犯罪所用之物，抽頭金五百元係因犯罪所得之物，且均為被告所有，業據前開賭
    客證述在卷，應依刑法第三十八條第一項第二款、第三款併予宣告沒收。另扣案
    之賭資三萬七千六百元，雖未據公訴人聲請沒收，且查係賭客所有而非被告所有
    ，依法不得沒收，附此敘明。
三、據上論斷，應依刑事訴訟法第二百九十九條第一項前段，刑法第二百六十八條前
    段、第四十一條、第三十八條第一項第二款、第三款、第七十四條第一款，罰金
    罰鍰提高標準條例第一條前段、第二條，判決如主文。
中      華      民      國      八十九      年    十二    月    十九    日
                                  臺灣高雄地方法院刑事第二庭
                                      法  官    劉建利
右正本證明與原本無異。
如不服本判決，應於判決送達後十日內，向本院提出上訴狀。
                                      書記官    洪生輝
中      華      民      國      八十九      年    十二    月   二十一   日
本件論罪科刑法條：刑法第二百六十八條前段。
意圖營利，供給賭博場所或聚眾賭博者，處三年以下有期徒刑，得併科三千元以下罰
金。


司法院資訊處製作；財團法人民間司法改革基金會備份。
